臺灣高等法院高雄分院刑事判決　　　　　　　　　　九十一年度上易字第八七一號
　　上訴人　台灣高雄地方法院檢察署檢察官
　　上訴人
　　即被告　　　丙○○
　　上訴人
　　即被告　　　乙○○
　　被　告　　　甲○○
右上訴人因被告竊盜案件，不服臺灣高雄地方法院九十年度易字第二四三九號中華民
國九十一年四月十日第一審判決（起訴案號：臺灣高雄地方法院檢察署八十九年度偵
字第一八九二三、九十年度偵字第九八○三、九八○四號），提起上訴，本院判決如
左：
      主  文
上訴駁回。
      事  實
一、乙○○、丙○○、甲○○共同基於意圖為自己不法所有之犯意聯絡，乙○○、丙○○二人並有概括犯意，於民國八十九年二至五月間某日，由乙○○駕駛小貨車
    搭載丙○○及甲○○，結夥三人以上在高雄縣大寮鄉翁園村翁園國小後方空地，
    竊取丁○○所有置放於該空地之工程用鷹架二車次，共竊取鷹架四百三十八支，
    得手後將之出售於不知情之張明火，得款新台幣（下同）五萬零九百四十五元。
    乙○○、丙○○復承上開共同意圖為自己不法之所有之概括犯意，夥同另一姓名
    年籍不詳之成年男子，結夥三人以上，又於八十九年二月二十六日，在高雄縣大
    寮鄉○○村○○路五十一號附近竹林之空地，竊取林振忠所有置放於該處之鷹架
    二百十七支。嗣將鷹架搬上貨車之際，為林振忠所僱用之工人陳傑龍發現，乃通
    知林振中到場而當場查獲。
二、案經丁○○訴由高雄縣警察局鳳山分局移送台灣高雄地方法院檢察署檢察官及林
    振忠訴由台灣高雄地方法院檢察署檢察官偵查起訴。
      理  由
一、訊之被告乙○○、丙○○、甲○○三人均矢口否認竊盜，均辯稱：丁○○所有的
    鷹架是丁○○叫我們搬到東港的工地，在工地不見的云云；被告丙○○及乙○○
    另辯稱：林振忠的鷹架是乙○○向林振忠借來使用的云云。惟查：
（一）被告乙○○、丙○○、甲○○三人結夥共同竊取丁○○、林振忠鷹架之事實，
      業據共同被告乙○○於原審坦承：「是我們三人聯絡好一起去的，車子是丙○○和甲○○一起去租的」「（問：你在林振忠那邊拿的鷹架那裏去了﹖）答：
      也是拿去賣給張明火，賣了二萬多元，錢大家一起分掉了，丙○○、甲○○都
      知道，連同在丁○○那邊拿的鷹架全部賣給張明火，全部一共五萬多元」「鷹
      架是我們三人經手，載去賣張明火，一共四百多支鷹架，地點都在大寮，我們
      三人的確有在不同時間，二次到大寮翁園國小載丁○○的鷹架賣給張明火。」
      等語（見原審卷第四○頁、八十七頁），核與被害人丁○○、林振忠指述之情
      節相符。
（二）另被告乙○○、丙○○、甲○○三人之竊盜行為經被害人丁○○發覺後，分別
      於八十九年五月二十六日、五月二十八日及六月六日各以自己之名義，書立切
      結書予丁○○，切結書均承認共同竊取丁○○之鷹架，此亦有切結書三紙附卷
      可稽。另被告乙○○、丙○○、甲○○三人於竊得鷹架之後，是將之轉賣予不
      知情之張明火，除經張明火於原審九十年七月三十一日審理中證述屬實（見原
      審卷第卅五、卅六頁），並有由被告丙○○於八十九年二月二十三日簽立之切
      結書一紙附卷可參，且證人張明火於八十九年九月二十一日檢察官偵訊中即證
      稱：「每次都是丙○○、甲○○、乙○○一起來賣我」等語（見偵查卷第十八
      頁背面）。再參以被告乙○○、丙○○、甲○○三人事後並分別開立面額各五
      萬元及四萬元之本票交付被害人作為賠償，復有本票影本九張在卷可資佐証，
      倘若被告乙○○、丙○○、甲○○三人未參與竊盜之犯行，豈有願意於事後書
      立切結書並簽發本票予被害人之理。況被告丙○○於偵訊中經檢察官訊問：何
      以在劉縏富那邊又搬了第二次？答稱：因為乙○○說已經都作了等語（見八十
      九年九月十三日偵訊筆錄），均足證明被告三人乙○○、丙○○、甲○○確有
      共同參與竊盜。被告乙○○嗣後改稱未竊取鷹架及被告丙○○、甲○○辯稱不
      知情云云，無非卸責之詞，均不足採信。
（三）況被告丙○○於原審九十年十二月六日審理中供稱：「我是有在丁○○那邊工
      作過，八十九年一月左右就沒做了」等語，而被告甲○○亦供稱：「我確實曾
      經在丁○○那邊做過臨時工，大概在八十九年農歷過年前就離職了」等語（見
      九十年十二月二十日原審訊問筆錄）。而本件丁○○鷹架被竊的時間，既在八
      十九年二月以後，斯時被告丙○○及甲○○既已不在丁○○處工作，自不可能
      有丁○○叫被告把鷹架載到東港工作之事，是被告等此部分之辯解亦不足採。
（四）至被告乙○○於原審嗣又辯稱：林振忠的鷹架是我向林振忠所承租云云。惟查
      ：證人即為林振忠看守鷹架之陳傑龍於偵訊中已證稱：「我發現被告三人在搬
      鷹架，搬到貨車上，我就打電話給我老闆林振忠。」等語（見九十年他字第一
      ○九一號卷九十年四月二十四日偵訊筆錄），核與被害人林振忠於九十年七月
      三十一日原審審理中陳稱：「八十九年二月二十六日晚上六點多左右，我僱用
      的工人陳傑龍打電話告訴我說有人在我的倉庫搬鷹架，我就趕到現場處理，到
      現場時被告三人還在現場，他們已經搬了二百多支在車上，後來和他們協調的
      結果，我同意他們以租借的方式來處理，我就先讓他們將鷹架載走，隔天乙○○、丙○○到我家簽借據，租期三個月，費用五千元，但事後他們沒有如期返
      還鷹架，也沒有付租金，那些鷹架也不知去向」等情亦相一致。足證被告乙○○及丙○○係因竊盜犯行被查覺，為求被害人原諒，始佯向被害人表示承租，
      從而自不得以事後簽定承租契約，而免除事前竊盜鷹架之犯行。
（五）被害人林振忠於九十年五月十六日偵訊中，已陳明被告甲○○當時並未在現場
      ，且共同告丙○○當時亦供稱：另一個人不是甲○○，是乙○○的朋友。參以
      被告乙○○及丙○○當天被林振忠當場查獲後，於同年月二十九日應被害人林
      振忠之要求簽定一紙承租契約，而觀之該承租約係由被告乙○○為承租人，被
      告丙○○擔任見證人，惟被告甲○○並未在契約上簽名，倘被告甲○○當時確
      有在現場，被害人豈有未要求其一併簽字之理，從而被告甲○○當時確未在現
      場，其應未偷林振忠之鷹架，應可認定。
（六）另被告乙○○、丙○○、甲○○及被害人丁○○、林振忠及證人張明火，對於
      被告乙○○、丙○○、甲○○三人究竟偷竊鷹架之數量如何，供述雖互不一致
      ，惟被告三人既係將竊得之鷹架轉賣予張明火且嗣後曾與被害人林振忠簽定承
      租契約，則參諸被告簽立於張明火之切結書及與林振忠簽定之契約書所載之鷹
      架數量，應認被告自被害人丁○○竊得之鷹架數量為四百三十八支，而自林振
      忠竊得之鷹架數量為二百十七支。又被害人丁○○固證稱：放置鷹架之處所，
      是位於竹林內之一片空地，出入口有以鐵鍊上鎖，並提出照片為證。惟觀之被
      害人提出之照片可知，其出入口之鐵鍊，並無法防止人員進入該片空地，尚難
      認係刑法第三百二十一條第二款之安全設備。再被害人林振忠亦稱：其放置鷹
      架之場所，有以圍牆圍起，出入口亦以同樣之方式，以鐵鍊上鎖。惟查，鐵鍊
      既非安全設備，且被告等人係以貨車自出入口駛入載運鷹架，自無毀越牆垣之
      情事，均附此敘明。
    綜上所述，本件事證明確，被告乙○○、丙○○、甲○○所辯係卸責之詞，不足
    採信，其犯行已堪認定。
二、核被告乙○○、丙○○、甲○○三人所為，均係犯刑法第三百二十一條第一項第
    四款之結夥三人以上竊盜罪。被告乙○○、丙○○、甲○○三人間，就竊取被害
    人丁○○鷹架之犯行，及被告乙○○、丙○○與姓名年籍不詳之成年男子間，就
    竊取被害人林振忠鷹架之犯行，有犯意之聯絡及行為之分擔，均為共同正犯。又
    被告乙○○、丙○○先後二次結夥竊盜被害人二人之鷹架之行為，時間緊接，所
    犯罪名相同，顯係基於概括犯意為之，為連續犯，應依刑法第五十六條之規定論
    以一罪。
三、原審適用刑法第二十八條、第五十六條、第三百二十一條第一項第四款、第四十
    一條第一項規定，並審酌被告乙○○、丙○○、甲○○結夥三人竊盜，破壞社會
    治安，及所竊得之財物僅為鷹架，迄今仍未完全賠償被害人之損失，被告甲○○
    僅參與共同竊盜丁○○一人之鷹架，被告乙○○、丙○○偷丁○○、林振忠二人
    之鷹架情節較重等一切情狀，分別量處被告乙○○、丙○○有期徒刑七月，被告
    甲○○有期徒刑六月，被告甲○○部分並諭知如易科罰金以三百元折算一日。經
    核原判決認事用法並無不合，量刑亦屬適當，檢察官循被害人丁○○上訴指摘原
    判決量刑過輕，被告乙○○、丙○○、甲○○上訴否認竊盜，均為無理由，均應
    予駁回。
四、被告乙○○經合法傳喚無正當理由於審判期日不到庭，依法不待其陳述而逕行判
    決。
據上論結，應依刑事訴訟法第三百六十八條、第三百七十一條，判決如主文。
本案經檢察官張金塗到庭執行職務。
中      華      民    國    九十一    年      八      月     三十     日
                              臺灣高等法院高雄分院刑事第八庭
                                  審判長法官  郭雅美
                                        法官  裕斗
                                        法官  張盛喜
右正本證明與原本無異。
不得上訴。
                                  法院書記官  魏文常
中    華    民    國      九十一      年      八      月    三十    日
附錄論罪科刑法條：
中華民國刑法第三百二十一條
 (加重竊盜罪)
犯竊盜罪而有左列情形之一者，處六月以上五年以下有期徒刑：
一  於夜間侵入住宅或有人居住之建築物、船艦，或隱匿其內而犯之者。
二  毀越門扇、牆垣或其他安全設備而犯之者。
三  攜帶兇器而犯之者。
四  結夥三人以上而犯之者。
五  乘火災、水災或其他災害之際而犯之者。
六  在車站或埠頭而犯之者。
前項之未遂罰之。
